臺灣士林地方法院民事裁定
110年度補字第1403號
原      告  蔡馨怡
訴訟代理人  謝易澄律師
被      告  李文明
            李秀瓊
            李文凱
上列當事人間請求所有權移轉登記事件，本院裁定如下：
    主  文
本件訴訟標的價額核定為新臺幣捌佰陸拾肆萬捌仟玖佰貳拾元。
原告應於收受本裁定正本送達之日起五日內補繳第一審裁判費新
臺幣捌萬陸仟陸佰參拾伍元，逾期未繳，即駁回其訴。
    理  由
一、提起民事訴訟應依民事訴訟法第77條之13、第77條之14等規
    定繳納裁判費，此為必備之程式。原告起訴不合程式或不備
    其他要件之情形而可補正者，審判長應定期間先命補正，此
    為同法第249條第1項第6款所明定。按訴訟標的之價額，由
    法院核定；核定訴訟標的之價額，以起訴時之交易價額為準
    ，無交易價額者，以原告就訴訟標的所有之利益為準；以一
    訴主張數項標的者，其訴訟標的價額合併計算之，同法第77
    條之1第1項、第2項、第77條之2第1項前段定有明文。又起
    訴聲明之數項請求，雖為數個訴訟標的，惟自經濟上觀之，
    其訴訟目的一致，不超出終局標的範圍，其訴訟標的價額應
    以原告所有之經濟利益為準定之（最高法院106年度台抗字
    第579號裁定意旨參照）。
二、經查，本件原告起訴聲明為：被告3人就新北市○○區○○段000
    0地號土地及其上同段1789建號建物（門牌號碼：新北市○○
    區○○路000巷00號3樓）（下稱系爭房地）於民國110年10月2
    8日所為之所有權移轉登記應予塗銷，並移轉登記為原告所
    有。其就系爭房地請求塗銷登記及移轉登記，雖屬不同訴訟
    標的，但自經濟上觀之，其訴訟目的一致，不超出終局標的
    即移轉系爭房地所有權之範圍，應以原告就本件訴訟之經濟
    利益，即系爭房地於起訴時之交易價額，定其訴訟標的價額
    。依內政部不動產交易實價查詢服務網查詢資料，與原告起
    訴時點相近且與系爭房地建物型態、屋齡、樓層別相仿之周
    遭房地交易價格，係以移轉房屋之面積計，每平方公尺約新
    臺幣（下同）92,000元（含房屋所坐落之基地價額）。以此
    估算系爭房地於起訴時之交易價額約為8,648,920元（計算
    式：房屋面積94.01平方公尺×92,000元＝8,648,920元）。則
    本件訴訟標的價額應核定為8,648,920元，應徵第一審裁判
    費86,635元。茲原告起訴未據繳納裁判費，爰依民事訴訟法
    第249條第1項但書之規定，限原告於收受本裁定正本送達之
    日起5日內補繳，逾期不繳，即駁回其訴。
三、爰裁定如主文。
中　　華　　民　　國　　111 　年　　1 　　月　　20　　日
                  民事第一庭法  官  江哲瑋
以上正本係照原本作成。
如對本裁定關於核定訴訟標的價額部分抗告，應於裁定送達後10
日內向本院提出抗告狀，並繳納抗告費新臺幣1,000 元；關於命
補繳裁判費部分，不得抗告。
中　　華　　民　　國　　111 　年　　1 　　月　　20　　日
                            書記官  張祐誠